ko: 배팅 티 베이스 디자인: 평면 베이스; 플레이트 마운트; 스파이크형; 흡착판; 삼각대; 무게추 베이스; 기타
es: Diseño de la base del soporte de bateo: Base plana; Montaje en placa; Con estaca; Ventosa; Trípode; Base con peso; Otro
en: Batting tee base design: Flat base; Plate mount; Spike-in; Suction cup; Tripod; Weighted base; Other
th: การออกแบบฐานของแท่นวางลูกเบสบอล: ฐานแบน; ยึดกับเพลต; ปักลงดิน; จุกดูด; ขาตั้งสามขา; ฐานถ่วงน้ำหนัก; อื่นๆ
sk-SK: Dizajn základne odpaľovacieho stojana: Plochá základňa; Držiak na métu; Zapichovacia; Prísavka; Statív; Zaťažená základňa; Iné
fi: Lyöntitiin pohjan suunnittelu: Tasainen jalusta; Levykiinnitys; Maahan iskettävä; Imukuppi; Kolmijalka; Painotettu jalusta; Muu
el: Σχεδιασμός βάσης στηρίγματος κρούσης: Επίπεδη βάση; Βάση home plate; Με καρφί εδάφους; Βεντούζα; Τρίποδο; Βάση με βάρος; Άλλο
nb: Design på basen til slagstativet: Flat base; Platefeste; Spydfeste; Sugekopp; Trefot; Vektet base; Annet
pl: Konstrukcja podstawy tee baseballowego: Płaska podstawa; Montaż do bazy; Wbijana; Przyssawka; Statyw; Obciążona podstawa; Inne
ja: バッティングティーのベースデザイン: フラットベース; プレートマウント; スパイクイン; 吸盤; 三脚; 加重ベース; その他
hu: Ütőállvány alapzatának kialakítása: Lapos talp; Lemezes rögzítés; Leszúrható; Tapadókorongos; Háromlábú; Súlyozott talp; Egyéb
pt-PT: Design da base do tee para batimento: Base plana; Montagem em placa; De fixar na terra; Ventosa; Tripé; Base pesada; Outro
zh-TW: 擊球座底座設計: 平底底座; 本壘板型底座; 插地式底座; 吸盤式底座; 三腳架底座; 加重底座; 其他
vi: Thiết kế đế đỡ bóng: Đế phẳng; Ngàm đĩa; Cắm đất; Cốc hút chân không; Giá ba chân; Đế tăng trọng lượng; Khác
cs: Provedení základny baseballového odpaliště: Plochá základna; Upevnění na desku; Zapichovací; Přísavka; Trojnožka; Zatížená základna; Jiné
bg-BG: Дизайн на основата на стойката за батиране: Плоска основа; Монтаж на плоча; Със шипове; Вендуза; Статив; Отежнена основа; Друго
tr: Vuruş sehpası taban tasarımı: Düz taban; Plaka montajlı; Saplamalı; Vantuzlu; Tripod; Ağırlıklı taban; Diğer
hr-HR: Dizajn baze stalka za lopticu: Ravna baza; Montaža na ploču; Za ubadanje; Priljepak; Tronožac; Baza s utezima; Ostalo
sl-SI: Zasnova podstavka stojala za udarjanje: Raven podstavek; Pritrditev na ploščo; Na kline; Prisesek; Trinožnik; Obtežen podstavek; Drugo
zh-CN: 击球座底座设计: 平底座; 板式底座; 插地式; 吸盘; 三脚架; 加重底座; 其他
ru: Конструкция основания подставки: Плоское основание; Крепление на базу; На штыре; На присоске; Тренога; Утяжеленное основание; Другое
ro-RO: Designul de bază al teului de batting: Bază plată; Montare pe placă; Cu țăruș; Ventuză; Trepied; Bază lestată; Altele
nl: Slagtee basisontwerp: Platte voet; Plaatmontage; Met pinnen; Zuignap; Statief; Verzwaarde voet; Overig
da: Design af en base til batting tee: Flad bund; Plademontering; Jordspyd; Sugekop; Trefod; Vægtet bund; Andet
it: Design della base del supporto per battuta: Base piatta; Montaggio a piastra; A picchetto; Ventosa; Treppiede; Base zavorrata; Altro
pt-BR: Design da base do suporte para rebatida: Base plana; Montagem em base; Base de cravar; Ventosa; Tripé; Base com peso; Outro
de: Design der Schlagtee-Basis: Flacher Fuß; Plattenmontage; Zum Einstecken; Saugnapf; Dreibein; Beschwerter Fuß; Sonstige
lt-LT: Smūgiavimo stovo pagrindo konstrukcija: Plokščias pagrindas; Tvirtinamas prie plokštės; Smeigiamas; Siurbtukas; Trikojis; Svertinis pagrindas; Kita
sv: Utformning av bollhållarens/T-stativets bas: Platt bas; Plattfäste; Med markspik; Sugkopp; Stativ; Tyngd bas; Övrigt
fr: Conception de la base du tee de frappe: Base plate; Montage sur plaque; À piquer; Ventouse; Trépied; Base lestée; Autre